---
title: "Nettoyer avec edstr_clean()"
output: rmarkdown::html_vignette
vignette: >
  %\VignetteIndexEntry{Nettoyer avec edstr_clean()}
  %\VignetteEncoding{UTF-8}
  
  %\VignetteEngine{knitr::rmarkdown}
editor_options: 
  chunk_output_type: console
---

```{r, include = FALSE}
knitr::opts_chunk$set(
  collapse = TRUE,
  comment = "#>"
)
library(glue)
```

```{r}
library(edstr)
```

La fonction `edstr_clean()` dépend des paramètres définis avec `edstr_config()` : celle-ci doit alors être exécutée en amont.

```{r}
edstr_config(dest_dir = "emla/data",
             dest_filename = "emla",
             str = "str.RData",
             split = "split/output/mix/mix_split.RData")
```

La fonction `edstr_clean` produit un dataframe portant le nom défini dans `edstr_config()` (argument `dest_filename`) suivi du suffixe `_clean`. Dans cet exemple, il sera donc nommé ``r glue("{.config$file}_clean")``.

Il peut être produit de deux façons :

  - Nettoyage d'un dataframe chargé dans l'environnement
  - Chargement d'un dataframe déjà nettoyé

### Nettoyage d'un dataframe

Admettons qu'un dataframe fut déjà importé dans le dossier ``r .config$dir`` avec `edstr_import()`.
Il peut être simplement chargé avec la fonction l'argument `load = TRUE`.

```{r}
edstr_import(load = TRUE)
```

On peut ensuite procéder à son nettoyage avec `edstr_clean()`, en appliquant a minima une règle via l'argument `replace`.

Le dataframe nettoyé est automatiquement sauvegardé en .RData dans le répertoire défini avec `edstr_config()` (argument `dest_dir`).

```{r}
edstr_clean(clean = .config$str$clean)
```

### Chargement d'un dataframe

Si un dataframe nettoyé est déjà créé et présent dans le dossier `r .config$dir`, celui-ci peut être simplement chargé avec l'argument `load = TRUE`.

```{r}
edstr_clean(load = TRUE)
```
