---
title: "edstr_clean() : nettoyage du texte"

vignette: >
  %\VignetteIndexEntry{edstr_clean() : nettoyage du texte}
  %\VignetteEngine{quarto::html}
  %\VignetteEncoding{UTF-8}

knitr:
  opts_chunk:
    eval: false
---

{{< include _setup.qmd >}}

## Prérequis test

La fonction `edstr_clean()` dépend des paramètres définis avec `edstr_config()` : celle-ci doit alors être exécutée en amont.

```{r}
edstr_config(dest_dir = "_demo/ains/data_sample",
             dest_filename = "ains_sample")
```

La fonction `edstr_clean` produit un dataframe portant le nom défini dans `edstr_config()` (argument `dest_filename`) suivi du suffixe `_clean`. Dans cet exemple, il sera donc nommé glue("{.config$file}_clean").

Il peut être produit de deux façons :

  - Nettoyage d'un dataframe chargé dans l'environnement
  - Chargement d'un dataframe déjà nettoyé

## Nettoyage d'un dataframe

Admettons qu'un dataframe est déjà importé dans le dossier .config$dir avec `edstr_import()`.
Il peut être simplement chargé avec la fonction l'argument `load = TRUE`.

```{r}
edstr_import(load = TRUE)
```

On peut ensuite procéder à son nettoyage avec `edstr_clean()`, en appliquant a minima une règle via l'argument `replace`.

Le dataframe nettoyé est automatiquement sauvegardé en .RData dans le répertoire défini avec `edstr_config()` (argument `dest_dir`).

```{r}
edstr_clean(replace = .config$replace)
```

## Chargement d'un dataframe

Si un dataframe nettoyé est déjà créé et présent dans le dossier .config$dir, celui-ci peut être simplement chargé avec l'argument `load = TRUE`.

```{r}
edstr_clean(load = TRUE)
```
