---
title: "Définir une configuration par défaut avec edstr_config()"

output: rmarkdown::html_vignette

vignette: >
  %\VignetteIndexEntry{Définir une configuration par défaut avec edstr_config()}
  %\VignetteEncoding{UTF-8}
  %\VignetteEngine{knitr::rmarkdown}
  
editor_options: 
  chunk_output_type: console
---

```{r, include = FALSE}
knitr::opts_chunk$set(
  collapse = TRUE,
  comment = "#>"
)
```

```{r}
library(edstr)
```

```{r}
edstr_config(dest_dir = "S:/_CRPV_/data/emla",
             dest_filename = "emla",
             str = "S:/_R_/config/str.RData",
             split = "S:/_R_/config/split/output/mix/mix_split.RData",
             concepts = "S:/_R_/config/concepts.RData",
             text = "text")
```

Les arguments peuvent interpréter la syntaxe [glue](https://glue.tidyverse.org/).

```{r}
.r <- "S:/_R_/config"

edstr_config(dest_dir = "S:/_CRPV_/data/emla",
             dest_filename = "emla",
             str = "{.r}/str.RData",
             split = "{.r}/split/output/mix/mix_split.RData",
             concepts = "{.r}/concepts.RData",
             text = "text")
```


### Valeur

La fonction produit une liste, nommée par défaut `.config`, qui contient les informations suivantes :

- `dest_dir` : tous les fichiers seront enregistrés dans [dossier].
- `dest_filename` : tous les fichiers seront nommés [fichier], avec un suffixe spécifique de chaque fonction.
- `str` : chargement d'une liste contenant des règles de nettoyage et de splitage du texte pouvant être injectées dans les fonctions en aval.
- `concepts` : chargement d'une liste contenant des règles de recherche textuelle pouvant être injectées dans les fonctions en aval.
- `split` : ajout d'une chaîne de caractères à la règle de splitage pour en améliorer la pertinence.
- `text` : nom de la variable contenant le texte à traiter, qui n'est pas censée changer au cours du process.

Ces valeurs sont fournies par défaut aux fonctions en aval, mais elles peuvent être modifiées manuellement pour une fonction donnée.


### Configuration minimale

Seuls deux arguments sont indispensables : 

- Le répertoire de destination (`dest_dir`)
- Le nom à donner aux fichiers qui seront produits (`dest_filename`)

```{r}
edstr_config(dest_dir = "S:/_CRPV_/data/emla",
             dest_filename = "emla")
```

Les éléments non créés seront toujours dans la liste, mais prendront la valeur `NULL`.

```{r}
.config
```

Si l'argument `text` n'est pas renseigné, l'information devra être ajoutée dans les fonctions en aval.
