---
title: "Vue d'ensemble"

vignette: >
  %\VignetteIndexEntry{Vue d'ensemble}
  %\VignetteEngine{quarto::html}
  %\VignetteEncoding{UTF-8}
---

{{< include _setup.qmd >}}

Exemple de la détection des fractures de l'extrémité supérieure du fémur (FESF).

Le script correspondant :

```{r}
# script
```

Le contenu suivant explicite brièvement le résultat de chaque fonction afin de montrer le process global.

Pour plus de détails sur une fonction, se référer à la page correspondante dans la partie "Articles".

# Charger le package

Le package `edstr` doit être chargé dans l'environnement.

```{r}
library(edstr)
```

# Définir une configuration par défaut avec `edstr_config()`

`edstr_config()` définit des paramètres communs aux fonctions suivantes.

```{r}
#edstr_config()
```

# Importer avec `edstr_import()`

Réalise l'importation de la table [nom] depuis la base et son enregistrement selon les paramètres définis dans `edstr_config()`.

```{r}
#edstr_import()
```

# Nettoyage avec `edstr_clean()`

Réalise le nettoyage du texte présent dans la table importée et son enregistrement selon les paramètres définis dans `edstr_config()`.

Prend automatiquement en input la table importée avec `edstr_import()`.

```{r}
#edstr_clean()
```

# Extraction avec `edstr_extract()`

Réalise une extraction à partir du texte présent dans la table nettoyée et son enregistrement selon les paramètres définis dans `edstr_config()`.

Prend automatiquement en input la table nettoyée avec `edstr_clean()`.

```{r}
#edstr_extract()
```
