---
title: "Vue d'ensemble"

vignette: >
  %\VignetteIndexEntry{Vue d'ensemble}
  %\VignetteEngine{quarto::html}
  %\VignetteEncoding{UTF-8}
---

Exemple de la détection des fractures de l'extrémité supérieure du fémur (FESF).

Le script correspondant :

```{.r include="demo/collect/file_extract.R"}
```

Le contenu suivant explicite brièvement le résultat de chaque fonction afin de montrer le process global.

Pour plus de détails sur une fonction, se référer à la page correspondante dans la partie "Articles".

## Charger le package

Le package `{edstr}` doit être chargé dans l'environnement.

```{r}
library(edstr)
```

## Configuration par défaut

La fonction `edstr_config()` définit des paramètres communs aux fonctions suivantes.

```{r}
edstr_config(
  edstr_dirname = "demo/collect/data",
  edstr_filename = "avc",
  edstr_text = "doc_texte",
  edstr_overwrite = FALSE
)
```

## Collection des données

Réalise l'importation de la table [nom] depuis la base et son enregistrement selon les paramètres définis dans `edstr_config()`.

```{r}
#| error: true
df_import <- edstr_import(
  query = "SELECT * FROm import",
)
```

## Nettoyage des données

Réalise le nettoyage du texte présent dans la table importée et son enregistrement selon les paramètres définis dans `edstr_config()`.

Prend automatiquement en input la table importée avec `edstr_import()`.

```{r}
#| error: true
edstr_clean(
  data = df_import
)
```

## Extraction avec `edstr_extract()`

Réalise une extraction à partir du texte présent dans la table nettoyée et son enregistrement selon les paramètres définis dans `edstr_config()`.

Prend automatiquement en input la table nettoyée avec `edstr_clean()`.

```{r}
#edstr_extract()
```
