---
title: "edstr_import() : collection des données"

vignette: >
  %\VignetteIndexEntry{edstr_import() : collection des données}
  %\VignetteEngine{quarto::html}
  %\VignetteEncoding{UTF-8}
---

```{r}
library(edstr)
```

# Prérequis

La fonction `edstr_import()` dépend des paramètres définis avec `edstr_config()` : celle-ci doit alors être exécutée en amont.

```{r}
edstr_config(
  edstr_dirname = "demo/collect/data",
  edstr_filename = "avc",
  edstr_text = "doc_texte",
  edstr_overwrite = FALSE
)
```

La fonction `edstr_import()` produit un dataframe portant le nom défini dans `edstr_config()` (argument `dest_filename`) suivi du suffixe `_import`. Dans cet exemple, il sera donc nommé glue("{.config$file}_import").

Il peut être produit de deux façons :

  - Importation d'un dataframe depuis une base de données
  - Chargement d'un dataframe déjà importé

# Importation d'un dataframe

On peut procéder à l'importation avec `edstr_import()` en précisant a minima la requête et les paramètres de connexion de la base.

Le dataframe importé est automatiquement sauvegardé en .RData dans le répertoire défini avec `edstr_config()` (argument `dest_dir`).

## Mode collecte et sauvegarde automatique

```{r}
#| error: true
edstr_import(
  query = "SELECT * FROM import",
  user = "w_etudes"
)
```

## Mode sans collecte

```{r}
#| error: true
edstr_import(
  query = "SELECT * FROM import",
  user = "w_etudes",
  head = 500
)
```

# Chargement d'un dataframe déjà importé

```{r}
#| error: true
df_import <- edstr_import()
```
