---
title: "Collecter avec edstr_import()"

format: 
  html:
    toc: true
    
vignette: >
  %\VignetteIndexEntry{Collecter avec edstr_import()}
  %\VignetteEncoding{UTF-8}
  %\VignetteEngine{quarto::html}
  
knitr:
  opts_knit: 
    root.dir: S:/_CRPV_
  opts_chunk:
    collapse: true
    comment: "#>"
    echo: false
    message: false
    warning: false

editor_options: 
  chunk_output_type: console
---

```{r}
#| include: false

library(edstr)
library(glue)
```

### Prérequis

La fonction `edstr_import()` dépend des paramètres définis avec `edstr_config()` : celle-ci doit alors être exécutée en amont.

```{r}
edstr_config(dest_dir = "emla/data",
             dest_filename = "emla",
             str = "str.RData",
             split = "split/output/mix/mix_split.RData")
```

La fonction `edstr_import()` produit un dataframe portant le nom défini dans `edstr_config()` (argument `dest_filename`) suivi du suffixe `_import`. Dans cet exemple, il sera donc nommé ``r glue("{.config$file}_import")``.

Il peut être produit de deux façons :

  - Importation d'un dataframe depuis une base de données
  - Chargement d'un dataframe déjà importé

### Importation d'un dataframe

On peut procéder à l'importation avec `edstr_import()` en précisant a minima la requête et les paramètres de connexion de la base.

Le dataframe importé est automatiquement sauvegardé en .RData dans le répertoire défini avec `edstr_config()` (argument `dest_dir`).

```r
edstr_import(query = "select * from test_urg",
             connect_dir = "S:/_R_/database_connection",
             user = "w_etudes")
```

```{r, echo = FALSE}
edstr_import(query = "emla/emla_text.sql",
             password = "h9$c9WnE5*")
```


### Chargement d'un dataframe déjà importé

Si un dataframe est déjà importé dans le dossier `r .config$dir`, celui-ci peut être simplement chargé avec l'argument `load = TRUE`.

```{r}
edstr_import(load = TRUE)
```
