---
title: "Collecter avec edstr_import()"

vignette: >
  %\VignetteIndexEntry{Collecter avec edstr_import()}
  %\VignetteEngine{quarto::html}
  %\VignetteEncoding{UTF-8}
---

{{< include _setup.qmd >}}

# Prérequis

La fonction `edstr_import()` dépend des paramètres définis avec `edstr_config()` : celle-ci doit alors être exécutée en amont.

```{r}
edstr_config(dest_dir = "_demo/ains/data_sample",
             dest_filename = "ains_sample",
             replace = "_demo/config/str.RData",
             concepts = "_demo/config/concepts_ains.RData")
```

La fonction `edstr_import()` produit un dataframe portant le nom défini dans `edstr_config()` (argument `dest_filename`) suivi du suffixe `_import`. Dans cet exemple, il sera donc nommé ``r glue("{.config$file}_import")``.

Il peut être produit de deux façons :

  - Importation d'un dataframe depuis une base de données
  - Chargement d'un dataframe déjà importé

# Importation d'un dataframe

On peut procéder à l'importation avec `edstr_import()` en précisant a minima la requête et les paramètres de connexion de la base.

Le dataframe importé est automatiquement sauvegardé en .RData dans le répertoire défini avec `edstr_config()` (argument `dest_dir`).

## Mode collecte et sauvegarde automatique

```{r}
#| eval: false

edstr_import(query = "select * from ains",
             connect_dir = "_demo/connect",
             user = "w_etudes",
             password = pwd,
             collect = FALSE)
```

## Mode sans collecte

```{r}
#| eval: false

edstr_import(query = "select * from ains",
             connect_dir = "_demo/connect",
             user = "w_etudes",
             password = pwd,
             head = 500)
```

# Chargement d'un dataframe déjà importé

Si un dataframe est déjà importé dans le dossier `r .config$dir`, celui-ci peut être simplement chargé avec l'argument `load = TRUE`.

```{r}
edstr_import(load = TRUE)
```
